臺灣高等法院臺中分院刑事裁定　
110年度聲字第1024號

聲  請  人  臺灣高等檢察署臺中檢察分署檢察官
受  刑  人  謝發興



上列聲請人因受刑人數罪併罰有二裁判以上，聲請定其應執行之
刑（聲請案號：110年度執聲字第464號），本院裁定如下：
    主  文
謝發興如附表所示各罪所處之刑，應執行有期徒刑捌年肆月。
    理  由
受刑人謝發興因妨害自由等數罪，先後經本院、臺灣苗栗地方法
院及臺灣臺中地方法院判處如附表所示之刑確定在案。數罪中雖
有刑法第50條第1項但書所列情形，惟受刑人已請求檢察官聲請
定應執行刑，有110年3月25日臺灣臺中地方檢察署刑法第50條第
1項但書案件是否請求檢察官聲請定應執行刑調查表附卷足稽。
茲檢察官聲請定其應執行之刑，本院審核認聲請為正當，爰審酌
受刑人所犯分為竊盜及詐欺罪，竊盜時間於107年6月至11月；所
涉詐欺犯罪時間為107年4月至11月，並考量刑罰邊際效應、受刑
人復歸社會可能性及曾經定過應執行刑比例等因素，定其應執行
之刑。應依刑事訴訟法第477條第1項、第50條第2項、第53條、
第51條第5款，裁定如主文。
中　　華　　民　　國　　110 　年　　4 　　月　　22　　日
            刑事第八庭　  審判長法　官　林  清  鈞
                                法　官　郭  瑞  祥
                                法　官　簡  婉  倫
以上正本證明與原本無異。
如不服本裁定，應於裁定送達後5日內向本院提出抗告狀(須附
繕本)。
                                書記官  林　書　慶
中　　華　　民　　國　　110 　年　　4 　　月　　22　　日
　　　附表：受刑人謝發興應執行刑案件一覽表
編號  1 2 罪名  竊盜 竊盜 宣告刑  有期徒刑2月3次 有期徒刑3月 犯罪日期  ①107年6月22日上午11時許 ②107年7月1日 ③107年6月27日 107年6月22日下午2時30分許 偵 查 （自 訴）機 關 年度案號  苗栗地檢107年度偵字第 4521、4522、4542、4543、4765、4814、4920號 苗栗地檢107年度偵字第 4521、4522、4542、4543、4765、4814、4920號 最後事實審 法院 苗栗地院 苗栗地院  案號 107年易字第748號 107年易字第748號  判決日期 107年12月27日 107年12月27日 確定判決 法院 苗栗地院 苗栗地院  案號    107年易字第748號 107年易字第748號  判決確定日期 108年1月17日 108年1月17日 是否得為易科罰金之案件  是 是 備註  苗栗地檢108年度執字第692號 （編號1至19曾定應執行有期徒刑7年8月） 苗栗地檢108年度執字第692號 （編號1至19曾定應執行有期徒刑7年8月） 
編號  3 4 罪名  竊盜 踰越安全設備侵入住宅竊盜 宣告刑  有期徒刑3月 有期徒刑1年 犯罪日期  107年11月21日 107年6月2日 偵查（自訴）機關 年度案號  苗栗地檢107年度偵字第 6431號 苗栗地檢107年度偵字第 4054號 最後事實審 法院 苗栗地院 苗栗地院  案號 108年易字第44號 107年易字第678號  判決日期 108年2月19日 108年1月23日 確定判決 法院 苗栗地院 苗栗地院  案號 108年易字第44號 107年易字第678號  判決確定日期 108年3月18日 108年2月25日 是否得為易科罰金之案件  是 否 備註  苗栗地檢108年度執字第987號 （編號1至19曾定應執行有期徒刑7年8月） 苗栗地檢108年度執字第 1065號 （編號1至19曾定應執行有期徒刑7年8月） 
編號  5 6 罪名  竊盜 3人以上共同詐欺取財 宣告刑  有期徒刑2月 有期徒刑1年2月 犯罪日期  107年10月28日 107年8月30日至9月4日 偵查（自訴）機關 年度案號  苗栗地檢108年度偵字第235 號 新竹地檢107年度偵字第 11033號 最後事實審 法院 苗栗地院 新竹地院  案號 108年苗簡字第110號 108金訴字第63號  判決日期 108年2月25日 108年5月27日 確定判決 法院 苗栗地院 新竹地院  案號 108年苗簡字第110號 108金訴字第63號  判決確定日期 108年3月21日 108年6月17日 是否得為易科罰金之案件  是 否 備註  苗栗地檢108年度執字第 1150號 （編號1至19曾定應執行有期徒刑7年8月） 新竹地檢108年度執字第 4007號 （編號1至19曾定應執行有期徒刑7年8月） 
編號  7 8 罪名  竊盜 詐欺取財 宣告刑  有期徒刑2月 有期徒刑3月 犯罪日期  107年8月31日 107年4月10日 偵查（自訴）機關 年度案號  苗栗地檢108年度偵字第 1663號 苗栗地檢107年度偵字第 6222號 最後事實審 法院 苗栗地院 苗栗地院  案號 108年度易字第304號 108年度苗簡字第568號  判決日期 108年6月26日 108年11月11日 確定判決 法院 苗栗地院 苗栗地院  案號 108年度易字第304號 108年度苗簡字第568號  判決確定日期 108年7月22日 108年12月2日 是否得為易科罰金之案件  是 是 備註  苗栗地檢108年度執字第 2644號 （編號1至19曾定應執行有期徒刑7年8月） 苗栗地檢108年度執字第 4536號 （編號1至19曾定應執行有期徒刑7年8月） 
編號  9 10 罪名  3人以上共同詐欺取財 3人以上共同詐欺取財 宣告刑  有期徒刑1年4月2次 有期徒刑1年3月2次 犯罪日期  ①107年8月30日中午12時52分起 ②107年8月30日下午3時11分起 ①107年8月28日 ②107年8月19日 偵查（自訴）機關 年度案號  新竹地檢108年度偵字第 3825號 臺中地檢107年度偵字第 29676號、108年度偵字第 8149號、108年度偵字第 14160號 最後事實審 法院 新竹地院 臺中地院  案號 108年度訴字第576號 108年度金訴字第175號  判決日期 108年11月21日 108年12月23日 確定判決 法院 新竹地院 臺中地院  案號 108年度訴字第576號 108年度金訴字第175號  判決確定日期 108年12月16日 109年1月30日 是否得為易科罰金之案件  否 否 備註  新竹地檢109年度執字第236號 （編號1至19曾定應執行有期徒刑7年8月） 臺中地檢109年度執字第 2528號 （編號1至19曾定應執行有期徒刑7年8月） 
編號  11 12 罪名  3人以上共同冒用公務員詐欺取財 3人以上共同詐欺取財 宣告刑  有期徒刑1年4月 有期徒刑1年2月 犯罪日期  107年8月20日至28日 107年8月31日  偵查（自訴）機關 年度案號  臺中地檢107年度偵字第 29676號、108年度偵字第 8149號、108年度偵字第 14160號 臺中地檢107年度偵字第 29676號、108年度偵字第 8149號、108年度偵字第 14160號 最後事實審 法院 臺中地院 臺中地院  案號 108年度金訴字第175號 108年度金訴字第175號  判決日期 108年12月23日 108年12月23日 確定判決 法院 臺中地院 臺中地院  案號 108年度金訴字第175號 108年度金訴字第175號  判決確定日期 109年1月30日 109年1月30日 是否得為易科罰金之案件  否 否 備註  臺中地檢109年度執字第 2528號 （編號1至19曾定應執行有期徒刑7年8月） 臺中地檢109年度執字第 2528號 （編號1至19曾定應執行有期徒刑7年8月） 
編號  13 14 罪名  3人以上共同詐欺取財 3人以上共同詐欺取財 宣告刑  有期徒刑1年3月9次 有期徒刑1年2月2次 犯罪日期  ①107年8月29日 ②107年8月29日 ③107年8月29日 ④107年11月11日 ⑤107年11月11日 ⑥107年11月11日 ⑦107年11月13日 ⑧107年11月13日 ⑨107年11月13日 ①107年8月29日晚上7時30分 ②107年8月29日晚上8時37分 偵查（自訴）機關 年度案號  苗栗地檢107年度偵字第 6439號、108年度偵字第 47、495號 苗栗地檢108年度偵字第 6372號、第6373號、第6374號；移送併辦：109年度偵字第5057號 最後事實審 法院 苗栗地院 苗栗地院  案號 108年度訴字第163號 109年度訴字第20號  判決日期 108年10月30日 109年5月27日 確定判決 法院 中高分院 苗栗地院  案號 109年度金上訴字第5號 109年度訴字第20號  判決確定日期 109年3月2日 109年6月29日 是否得為易科罰金之案件  否 否 備註  苗栗地檢109年度執字第 1415號 （編號1至19曾定應執行有期徒刑7年8月） 苗栗地檢109年度執字第 2881號 （編號1至19曾定應執行有期徒刑7年8月） 
編號  15 16 罪名  3人以上共同詐欺取財 3人以上共同詐欺取財 宣告刑  有期徒刑1年6月3次 有期徒刑1年4月2次 犯罪日期  ①107年8月29日上午10時10分 ②107年8月30日中午12時10分 ③107年8月30日晚上6時25分 ①107年8月30日晚上7時58分 ②107年8月30日晚上7時2分  偵查（自訴）機關 年度案號  苗栗地檢108年度偵字第 6372號、第6373號、第6374號；移送併辦：109年度偵字第5057號 苗栗地檢108年度偵字第 6372號、第6373號、第6374號；移送併辦：109年度偵字第5057號 最後事實審 法院 苗栗地院 苗栗地院  案號 109年度訴字第20號 109年度訴字第20號  判決日期 109年5月27日 109年5月27日 確定判決 法院 苗栗地院 苗栗地院  案號 109年度訴字第20號 109年度訴字第20號  判決確定日期 109年6月29日 109年6月29日 是否得為易科罰金之案件  否 否 備註  苗栗地檢109年度執字第 2881號 （編號1至19曾定應執行有期徒刑7年8月） 苗栗地檢109年度執字第 2881號 （編號1至19曾定應執行有期徒刑7年8月） 
編號  17 18 罪名  3人以上共同詐欺取財 3人以上共同詐欺取財 宣告刑  有期徒刑1年2月 有期徒刑1年3月3次 犯罪日期  107年11月19日下午8時42分 ①107年11月20日下午1時51分 ②107年11月19日上午10時 　40分許 ③107年11月13日 偵查（自訴）機關 年度案號  苗栗地檢108年度偵字第 2400號、第2783號 苗栗地檢108年度偵字第 2400號、第2783號 最後事實審 法院 苗栗地院 苗栗地院  案號 109年度訴字第263號 109年度訴字第263號  判決日期 109年8月6日 109年8月6日 確定判決 法院 苗栗地院 苗栗地院  案號 109年度訴字第263號 109年度訴字第263號  判決確定日期 109年9月10日 109年9月10日 是否得為易科罰金之案件  否 否 備註  苗栗地檢109年度執字第 3056號 （編號1至19曾定應執行有期徒刑7年8月） 苗栗地檢109年度執字第 3056號 （編號1至19曾定應執行有期徒刑7年8月） 
編號  19 20 罪名  3人以上共同詐欺取財 3人以上共同詐欺取財 宣告刑  有期徒刑1年4月 有期徒刑1年1月 犯罪日期  107年11月20日下午1時29分 107年8月31日下午8時12分 偵查（自訴）機關 年度案號  苗栗地檢108年度偵字第 2400號、第2783號 苗栗地檢107年度偵字第 24765號 最後事實審 法院 苗栗地院 中高分院  案號 109年度訴字第263號 108年度上訴字第968號  判決日期 109年8月6日 108年10月23日 確定判決 法院 苗栗地院 中高分院  案號 109年度訴字第263號 108年度上訴字第968號  判決確定日期 109年9月10日 108年11月18日 是否得為易科罰金之案件  否 否 備註  苗栗地檢109年度執字第 3056號 （編號1至19曾定應執行有期徒刑7年8月） 臺中地檢109年度執字第 259號 （原判決附表一編號3，檢察官、被告均未上訴因而確定） 
編號  21  罪名  3人以上共同詐欺取財  宣告刑  有期徒刑1年3月2次  犯罪日期  ①107年8月31日19時28分 ②107年8月31日18時35分（最高法院發回要旨認為首次詐欺）  偵查（自訴）機關 年度案號  臺中地檢107年度偵字第 24765號  最後事實審 法院 中高分院   案號 109年度上更一字第288號   判決日期 109年12月24日  確定判決 法院 中高分院   案號 109年度上更一字第288號   判決確定日期 110年1月25日  是否得為易科罰金之案件  否  備註  臺中地檢109年度執字第 3370號 （原判決附表一編號1、2，本院更一審定所示之2次犯罪應執行有期徒刑1年10月）